臺灣高雄地方法院刑事判決　　　　　　　　　　　　　九十三年度訴字第三八七號
　　公　訴　人　臺灣高雄地方法院檢察署檢察官
　　被　　　告　丁○○
右列被告因搶奪等案件，經檢察官提起公訴（九十三年度偵字第一三五二號），暨移
審判程序，本院判決如左：
    主  文
丁○○連續意圖為自己不法之所有，而搶奪他人之動產，累犯，處有期徒刑參年陸月
。
作案用鑰匙貳支，沒收之。
    事  實
一、丁○○於民國八十七年間曾因搶奪案件，經本院以八十七年度訴字第五一七號判
    處有期徒刑一年八月確定，甫於八十九年六月五日執行完畢，詎仍不知悔改。丁○○復基於意圖為自己不法所有之概括犯意，騎乘其向友人借用不詳車號機車，
    連續於附表編號一至三所示時、地，趁曾妙婉等人不及防備之際，徒手搶奪如編
    號一至三所示曾妙婉等人所有，內置如附表所示財物之皮包。丁○○為便於行搶
    ，另於九十三年一月五日上午六、七時許，在高雄市前鎮區○○○路廿二巷廿八
    弄八號前，以自備之鑰匙二支，擅自開啟而竊得庚○○停放在該處車牌號碼ＸＡ
    Ｂ─九七０車號之重機車後，即承前意圖為自己不法所有之概括犯意，騎乘前開
    竊得之重機車，先後於附表編號四至七之時、地，徒手搶奪如各該編號乙○○等
    人所有，內置如該附表所示財物之皮包。得手後，除附表編號七戊○○之財物尚
    未花用外，其餘搶得之現金均持之購買毒品或花用告罄，皮包及證件等物則均隨
    意丟棄在他人卡車或機車上。嗣於附表編號七之時、地搶奪戊○○之皮包得逞後
    ，往高雄市○○區○○路逃逸時，經目擊之路人追呼抓賊，為警與路人謝一安、
    蕭正秋共同在建興路與康德路口逮捕，並在丁○○身上起出戊○○皮包一只，內
    有如附表七所示之財物及全國加油站ＶＩＳＡ信用卡刷卡存根四張、Ａ＋１精品
    百貨貴賓卡一張、摩拖羅拉Ｖ７０（序號：0000000000000000
    00號）、臺灣中小企業銀行支票四紙（票號ＡＹ0000000、ＡＹ000
    0000、ＡＹ0000000、ＡＹ0000000面額各為一萬元）、彰化
商業銀行支票乙張（票號ＰＧ0000000號，面額三萬四千八百二十一元）
    ，始悉上情。
二、案經高雄市政府警察局三民第二分局移送臺灣高雄地方法院檢察署檢察官偵查起
    訴。
    理  由
壹、程序方面：
一、按除被告所犯為死刑、無期徒刑、最輕本刑為三年以上有期徒刑之罪或高等法院
    管轄第一審案件者外，於法院行準備程序進行中，被告先就被訴事實為有罪之陳
    述時，審判長得告知被告簡式審判程序之旨，並聽取當事人、代理人、辯護人及
    輔佐人之意見後，裁定進行簡式審判程序；且受命法官行準備程序，與法院或審
    判長有同一之權限；又簡式審判程序之證據調查，不受刑事訴訟法第一百五十九
    條第一項、第一百六十一條之二、第一百六十一條之三、第一百六十三條之一及
    第一百六十四條至第一百七十條規定之限制，刑事訴訟法第二百七十三條之一第
    一項、第二百七十九條第二項前段、第二百七十三條之二分別定有明文。
二、查本件被告丁○○所犯為死刑、無期徒刑、最輕本刑為三年以上有期徒刑以外之
    罪，且非高等法院管轄第一審之案件，其於準備程序就前揭被訴事實為有罪之陳
    述，經受命法官告知簡式審判程序之旨，並聽取當事人之意見後，本院認無不得
    或不宜改依簡式審判程序進行之處，爰依刑事訴訟法第二百七十三條之一第一項
    第二百八十四條之一，裁定本件由受命法官獨任進行簡式審判程序，合先敘明。
貳、實體方面：
一、訊據被告丁○○對於在右揭時、地搶奪及竊盜之犯罪事實，於警訊、偵查及本院
    審理中坦承不諱，核與證人曾妙婉、葛瑞玲、丙○○○、戊○○於警訊中；乙○○、甲○○、庚○○、謝一安、謝正秋於警訊及偵訊中證述之情節大致相符，並
    有作案現場照片十三紙、住處搜索照片二紙、車輛失竊協尋電腦輸入單二紙、查
    扣贓物照片四紙、贓物認領保管收據五紙、ＸＡＢ─九七○號重機車照片二紙、
    犯罪工具鑰匙之照片一紙、扣押物品目錄表附卷及供竊盜用鑰匙二支扣案可稽，
    足認被告之自白與事實相符。事證明確，被告犯行已堪認定，應依法論科。
二、核被告所為，係犯刑法第三百二十五條第一項搶奪罪及同法第三百二十條第一項
    之竊盜罪。被告先後多次搶奪犯行，時間緊接，手法相近，觸犯構成要件相同之
    罪名，顯係基於概括犯意為之，應依連續犯規定論以一罪，並加重其刑。被告所
    犯竊盜罪與搶奪罪間，有方法、結果之牽連關係，為牽連犯，應從一重之連續搶
    奪罪處斷。又被告於八十七年間因搶奪案件，經本院以八十七年度訴字第五一七
    號判處有期徒刑一年八月確定，並於八十九年六月五日執行完畢，有臺灣高雄地
    方法院檢察署刑案資料查註紀錄表、臺灣高等法院被告全國前案紀錄表在卷可參
    ，其於五年以內再犯本件有期徒刑以上之罪，為累犯，應依刑法第四十七條之規
    定加重其刑，並遞加之。爰審酌被告業經搶奪案判刑執行完畢，猶不知悔改，正
    值壯年，不思循正途，謀取正當職業獲取生活所需，竟萌歹念，飛車行搶多次，
    危害社會治安甚鉅，惡性非輕，惟念其犯後坦承犯行，態度良好，尚知悔悟，及
    被害人曾妙婉等所受損害等一切情狀，量處如主文所示之刑。扣案之鑰匙二支，
    係被告所有，供犯竊盜罪所用之物，已據被告供明在卷，應依刑法第三十八條第
    一項第二款併予宣告沒收。
據上論斷，應依刑事訴訟法第二百七十三條之一第一項、第二百九十九條第一項前段
，刑法第三百二十五條第一項、第三百二十條第一項、第五十六條、第五十五條、第
四十七條、第三十八條第一項第二款，判決如主文。
本案經檢察官己○○到庭執行職務。
中      華      民      國    九十三    年      三      月    三十一    日
                  臺灣高雄地方法院刑事第四庭
                                    法  官    黃惠玲
右正本證明與原本無異。
如不服本判決，應於判決送達後十日內，向本院提出上訴狀。
                                    書記官    林秀珍
中    華    民    國      九十三      年      三      月     三十一     日
  附表
┌──┬────┬────────────────────────────┐
│編號│被害人  │行搶時、地及得手財物                                    │
├──┼────┼────────────────────────────┤
│一  │曾妙婉  │九十二年八月十二日二十三時三十分許。                    │
│    │        ├────────────────────────────┤
│    │        │高雄市○○區○○路二九五巷巷口前。                      │
│    │        ├────────────────────────────┤
│    │        │內置身分證、健保ＩＣ卡、台新銀行存摺及提款卡、人壽保險保│
│    │        │單及現金新台幣（下同）五千元之皮包一只。                │
├──┼────┼────────────────────────────┤
│二  │葛瑞玲  │九十二年十一月七日十三時四十分許。                      │
│    │        ├────────────────────────────┤
│    │        │高雄市○○路與昌富街口。                                │
│    │        ├────────────────────────────┤
│    │        │內置現金一千五百元、郵局提款卡二張、台新銀行及第一銀行提│
│    │        │款卡各一張之土黃色皮包一只。                            │
├──┼────┼────────────────────────────┤
│三  │丙○○○│九十二年十二月十七日晚間十一時十五分許。                │
│    │        ├────────────────────────────┤
│    │        │高雄市三民區○○○路與聯興路口大樂量販店附近。          │
│    │        ├────────────────────────────┤
│    │        │內置現金八百元、身分證、健保ＩＣ卡、聯邦、遠東銀行信用卡│
│    │  │各乙張、玉山銀行金融卡二張、全國加油站ＶＩＳＡ信用卡刷卡│
│    │        │存根四張之咖啡色皮包一只。                              │
├──┼────┼────────────────────────────┤
│四  │不詳女子│九十三年一月五、六日間某時許。                          │
│    │        ├────────────────────────────┤
│    │        │高雄市○○區○○路和春戲院。                            │
│    │        ├────────────────────────────┤
│    │        │內置現金二千餘元等物。                                  │
├──┼────┼────────────────────────────┤
│五  │乙○○  │九十三年一月七日晚間十時五十分許。                      │
│    │        ├────────────────────────────┤
│    │        │高雄市○○區○○街與十全路口。                          │
│    │        ├────────────────────────────┤
│    │        │內置現金三百元、身分證、學生證、健保ＩＣ卡、台新銀行信用│
│    │        │卡、郵局、台東企銀、農民銀行、第一銀行金融卡、Ａ＋１會員│
│    │        │卡各乙張之咖啡色皮包一只。                              │
├──┼────┼────────────────────────────┤
│六  │甲○○  │九十三年一月九日上午十一時許。                          │
│    │        ├────────────────────────────┤
│    │        │高雄縣鳳山市○○路七十八號前。                          │
│    │        ├────────────────────────────┤
│    │        │內置現金一萬六千元、身分證、健保卡各一張、臺灣中小企銀及│
│    │        │彰化銀行支票共十七張、台新銀行、合作金庫等金融卡計四張、│
│    │        │摩托羅拉手機一支之黑色皮包一只。                        │
├──┼────┼────────────────────────────┤
│七  │戊○○  │九十三年一月十一日上午七時卅分許                        │
│    │        │高雄市○○區○○路二０八號前                            │
│    │        │內置現金一千元、身分證、行照、郵局、華僑銀行、復華銀行、│
│    │        │華南銀行提款卡、健保卡各乙張及印章一枚之皮包一只。      │
└──┴────┴────────────────────────────┘
附錄本判決論罪之法條：
刑法第三百二十條第一項
意圖為自己不法之所有或第三人不法之所有，而竊取他人之動產者，為竊盜罪，
處五年以下有期徒刑、拘役或五百元以下罰金。
刑法第三百二十五條
意圖為自己或第三人不法之所有，而搶奪他人之動產者，處六月以上五年
以下有期徒刑。
因而致人於死者，處無期徒刑或七年以上有期徒刑，致重傷者，處三年以
上十年以下有期徒刑。
第一項之未遂犯罰之。
